【裁判字號】    90,易,184
【裁判日期】    900416
【裁判案由】    侵入住宅
【裁判全文】
台灣基隆地方法院刑事判決                            九十年度易字第一八四號
    公  訴  人  臺灣基隆地方法院檢察署檢察官
    被      告  乙○○
右列被告因侵入住宅案件，經檢察官提起公訴（九十年度偵字第五ＯＯ號），本院判
決如左：
    主  文
乙○○無故侵入他人住宅，累犯，處拘役參拾日，如易科罰金以參佰元折算壹日。
    事  實
一、乙○○前曾因犯竊盜罪，經本院判處有期徒刑八月，甫於民國八十九年十二月六
    日執行完畢。仍不知悔改，復於九十年一月二十二日凌晨零時五十分許，意圖為
    自己不法之所有，未經許可，無故侵入甲○○位於基隆市信義區○○○路一四一
    巷一之一號住宅，甫行至該宅二樓樓梯處，預備行竊之際，適為屋主甲○○發覺
    ，並高喊呼叫家人當場逮捕而報警查獲。
二、案經被害人甲○○訴由基隆市警察局第二分局報請台灣基隆地方法院檢察署檢察
    官偵查起訴。
    理  由
一、訊據被告乙○○否認有無故侵入他人住宅之犯行，辯稱：伊當天攜帶禮物前往告
    訴人住處，係因其仰慕告訴人，欲向告訴人表白並贈送禮物給告訴人。伊進入前
    述告訴人住處時，見到有人向其點頭，誤認為同意其進入，伊沒有侵入住宅之犯
    意云云。惟查：
    （一）告訴人甲○○前述住處之大門未鎖，被告並未破壞大門而直接開門進入屋
          內，於行至二樓樓梯口時，為甲○○發現並呼叫家人當場將被告逮捕而送
          交警方。甲○○並不認識被告，亦從未見過被告等情，迭據告訴人於警訊
          及偵查中陳述甚詳。被告亦坦承係在告訴人屋內被告訴人之家人抓住，堪
          信告訴人之指述為真實。
    （二）被告於九十年三月三十日本院審理時，自承並不認識告訴人與其家人，如
          其確實前往尋找告訴人，何以不在日間光明正大前往，卻選在深夜之時，
          又不敲門而逕自開門進入屋內？且被告被查獲之時，並未攜帶任何禮物進
          入告訴人之住宅，又未於警訊及偵查中提及要贈送禮物之事。再者，被告
          既不知告訴人所住房間，何以進入屋內之後，未加詢問即直接從樓梯往二
          樓臥室？足見被告意在侵入屋內竊盜無疑，其所辯欲尋找告訴人表明仰慕
          意念云云，顯係事後卸責之詞，洵非可採，事證明確，被告犯行應堪確定
          。
二、被告未經許可，無故侵入他人住宅，核其所為，係犯刑法第三百零六條第一項之
    侵入住居罪。被告雖意圖為自己不法之所有，擬竊取告訴人住處財物，然其進入
    屋內之後，正欲循樓梯上樓行竊，尚未著手於竊盜之行為，僅止於預備竊盜之階
    段，此部分為法律所不罰，附此敘明。查被告前曾因犯竊盜罪，經本院判處有期
    徒刑八月，於八十九年十二月六日執行完畢，有台灣高等法院被告全國前案紀錄
    表在卷可按。其於五年以內再犯有期徒刑以上之本罪，為累犯，應依法加重其刑
    。爰審酌被告素行不端，有多次竊盜前科及其犯罪之動機、目的、其侵入住宅對
    於他人生命、身體、財產等造成之危害與犯罪後飾詞狡辯之態度等一切情狀，量
    處如主文所示之刑，並諭知易科罰金之折算標準，以示懲儆。
據上論斷，應依刑事訴訟法第二百九十九條第一項前段、刑法第三百零六條第一項、
第四十七條、第四十一條、罰金罰鍰提高標準條例第一條前段、第二條，判決如主文
。
本案經檢察官周慶華到庭執行職務
中      華      民      國    九十      年      四    月      十六      日
                                  臺灣基隆地方法院刑事第三庭
                                      法  官
附錄論罪法條
刑法第三百零六條第一項
無故侵入他人住宅、建築物或附連圍繞之土地或船艦者，處一年以下有期徒刑、拘役
或三百元以下罰金。


司法院資訊處製作；財團法人民間司法改革基金會備份。
